【裁判字號】    95,台上,5932
【裁判日期】    951026
【裁判案由】    違反台灣地區與大陸地區人民關係條例
【裁判全文】
最高法院刑事判決            九十五年度台上字第五九三二號
上  訴  人  甲○○
            乙○○
上列上訴人等因違反台灣地區與大陸地區人民關係條例案件，不
服台灣高等法院台中分院中華民國九十五年七月二十七日第二審
判決（九十五年度上訴字第一０五０號，起訴案號：台灣台中地
方法院檢察署九十四年度偵字第三一０四號、偵緝字第八二七、
八二八號），提起上訴，本院判決如下：
    主  文
上訴駁回。
    理  由
按刑事訴訟法第三百七十七條規定，上訴於第三審法院，非以判
決違背法令為理由，不得為之。是提起第三審上訴，應以原判決
違背法令為理由，係屬法定要件。如果上訴理由狀並未依據卷內
訴訟資料，具體指摘原判決不適用何種法則或如何適用不當，或
所指摘原判決違法情事，顯與法律規定得為第三審上訴理由之違
法情形，不相適合時，均應認其上訴為違背法律上之程式，予以
駁回。本件原判決撤銷第一審不當之判決，仍依牽連犯關係，從
一重論處上訴人甲○○、乙○○共同違反不得使大陸地區人民非
法進入台灣地區之規定（乙○○為累犯）罪刑。已詳敘認定犯罪
事實之依據及憑以認定之理由，並對上訴人等否認犯罪之辯詞，
如何不足採信；證人胡媛媛於警詢、偵訊中之證詞，如何堪以採
信，均已依據卷內資料予以指駁及說明，從形式上觀察，原判決
並無任何違背法令之處。按「被告以外之人於審判外之陳述，雖
不符前四條之規定，而經當事人於審判程序同意作為證據，法院
審酌該言詞陳述或書面陳述作成時之情況，認為適當者，亦得為
證據。」「當事人、代理人或辯護人於法院調查證據時，知有第
一百五十九條第一項不得為證據之情形，而未於言詞辯論終結前
聲明異議者，視為有前項之同意。」刑事訴訟法第一百五十九條
之五第一項、第二項定有明文。查原審已將證人胡媛媛於警詢、
偵查中之證述筆錄向上訴人乙○○提示，並告以要旨，其表示無
意見（見原審卷第四十二頁反面），亦未於言詞辯論終結前聲明
異議，則原判決採為證據，並不違法。再共同實施犯罪行為之人
，在合同意思範圍以內，各自分擔犯罪行為之一部，相互利用他
人之行為，以達其犯罪之目的者，即應對於全部所發生之結果，
共同負責。上訴人等與共犯謝坤良既係在合同意思範圍以內，各
自分擔犯罪行為之一部，相互利用他人之行為，以達其犯罪之目
的，自應對於全部所發生之結果，共同負責，是扣案之行動電話
（門號0000000000號，含ＳＩＭ卡）一具、小帳冊一
本、帳冊日報表一張、空白日報表四十三張縱為共犯謝坤良所有
，仍得採為上訴人等犯罪之證據。上訴意旨置原判決之論敘於不
顧，仍執陳詞為事實上之爭辯，並對原審採證認事之職權行使，
任意指摘，均難謂已符合首揭法定上訴要件，彼等上訴違背法律
上之程式，皆應予駁回。又本件既從程序上駁回，則上訴人甲○
○請求宣告緩刑或從輕量刑，自無從審酌，併予敘明。
據上論結，應依刑事訴訟法第三百九十五條前段，判決如主文。
中    華    民    國  九十五  年    十    月  二十六  日
                      最高法院刑事第三庭
                          審判長法官  謝  家  鶴
                                法官  花  滿  堂
                                法官  陳  世  淙
                                法官  洪  佳  濱
                                法官  洪  昌  宏
      本件正本證明與原本無異
                                      書  記  官
中    華    民    國  九十五  年   十一   月    七    日
                                                      Ｋ


司法院資訊處製作；財團法人民間司法改革基金會備份。
